Paúl Jheferson Guevara Linares

Backend Engineer - Java - Microservicios

Desarrollador Backend con +5 años de experiencia en diversos proyectos, incluyendo ciberseguridad, ecommerce y telecomunicaciones. He participado en todo el ciclo de vida del desarrollo del software. Actualmente, tengo un gran interés en ampliar mis conocimientos en Cloud Computing. Me entusiasma explorar nuevas tecnologías, abordar desafíos laborales con soluciones innovadoras y formar parte de un entorno de trabajo colaborativo.

HABILIDADES

Experiencia	MVC, Spring Framework, SonarQube, JUnit, Python, Node.js, Express.js, Angular, Vue.js,		
Tecnologías			
	Laravel, Git, SVN, Jira, Bitbucket, SourceTree, Bamboo, Jenkins, Docker, Veracode, Fortify,		
	Scrum		
Base de datos	MongoDB, MySQL, Oracle		
	CONOCIMIENTO COMPLEMENTARIO		
Otros	Azure, AWS, Spring WebFlux, Kubernetes		
Conocimientos			

EXPERIENCIA LABORAL

NTT DATA PERU S.A.C. Centers Developer 2

TRUJILLO, PERÚ (2019 - Actualidad)

NTT DATA, es una consultora multinacional japonesa de negocios y tecnología de la información. Se especializa en consultoría, soluciones industriales, procesos comerciales, modernización de TI y servicios administrados. Su compromiso radica en impulsar la transformación digital, con un enfoque en el éxito a largo plazo de los clientes.

Durante este periodo participé en los siguientes proyectos:

Proyecto: Servicios de Ciberseguridad - Oficina SSDLC

Realización de auditorías y resolución de vulnerabilidades en diversos proyectos multi-cliente, utilizando herramientas especializadas en ciberseguridad, asignados al Departamento de Seguridad del HPC de Murcia y Madrid de España, entre los principales clientes están CTTI, ICO y RENFE.

Principales tareas ejecutadas en el proyecto:

- Realicé auditorías de código (SAST) para la detección y resolución de vulnerabilidades
- Realicé auditorías de dependencias (SCA) de las aplicaciones para su corrección o actualización
- Apoyé al equipo de desarrollo para la resolución de las vulnerabilidades de las aplicaciones basadas en Java
- Automaticé la resolución de vulnerabilidades con Python, lo que resulta en importantes ahorros de costos para la empresa
- Realicé el desarrollo y brindé soporte de las herramientas de ciberseguridad con Python
- Documentación de auditorías SAST y DAST

Tecnologías: Fortify Software Security Center, Fortify Static Code Analyzer, Dependency-Check, Snyk, Java, Spring Boot, Git, Cliente VPN de Azure, OWASP ZAP, SonarQube

• Proyecto: Ordenación y gestión del litoral

Desarrollo del módulo de la gestión del inventario y registro la cual facilita el acceso de los ciudadanos a los procedimientos en materia de ordenación y gestión del litoral para la Consejería de Medio Ambiente – Junta de Andalucía de España.

Principales tareas ejecutadas en el proyecto:

- Análisis técnico de las funcionalidades a nivel frontend y backend.
- Desarrollé el diseños y funcionalidades de los prototipos para el frontend en Angular
- Realicé pruebas de aceptación en colaboración con el equipo de Testing
- Desarrollé servicios API REST aplicando Native Query, JPA Query y EntityManager para las consultas con base de datos
- Realicé la integración de los desarrollos frontend y backend
- Realicé la ambientación de data de prueba con Oracle DB
- Reducción de deuda técnica usando SonarQube

Tecnologías: Spring Boot, Angular, Spring Rest, Jira, Swagger, Postman, Jenkins, JUnit, SonarQube, DBeaver

Proyecto: ZARA

Desarrollo de integraciones con microservicios que se encargan de la interacción con couriers para los distintos flujos logísticos de pedidos ecommerce.

Principales tareas ejecutadas en el proyecto:

- Análisis técnico de funcionalidades
- Desarrollé y brindé soporte de los microservicios
- Realicé y contribuí activamente en la revisión de las Pull Requests de código
- Realicé pruebas unitarias
- Realicé pruebas de integración, usando Traffic Parrot para la simulación de API y tener un entorno de desarrollo aislado
- Realicé despliegues y documentación
- Reducción de deuda técnica con SonarQube

Tecnologías: Spring Boot, Framework Amiga, OpenShift, GrayLog, TrafficParrot, Docker, MongoDBCompass, Git, Postman, Swagger, Bambo, Sourcetree, Bitbucket, SonarQube

• Proyecto: Claro Integración

Atención al mantenimiento de aplicaciones web de la Dirección de Tecnologías de Información y Comunicación (DTIC) para el Ministerio de Justicia de España.

Principales tareas ejecutadas en el proyecto:

- Análisis técnico de funcionalidades existentes (As Is) y por implementar (To Be)
- Desarrollé y brindé soporte de componentes de integración de tipo REST, SOAP, MDB (JMS), Shells
- Realicé pruebas unitarias con JUnit y Mockito.
- Realicé despliegues y documentación
- Reducción de deuda técnica con SonarQube

Tecnologías: Oracle WebLogic Server 12.2.1, Servicios SOA, Oracle PL/SQL, WinSCP, Putty, Git, Spring Tool Suite, Swagger, SoapUI, Nexus, SonarQube, RabbitMQ, DBeaver, Oracle SQL Developer, Araxis Merge

Proyecto: Servicio AM - DTIC

Atención al mantenimiento de aplicaciones web de la Dirección de Tecnologías de Información y Comunicación (DTIC) para el Ministerio de Justicia de España.

Principales tareas ejecutadas en el proyecto:

- Atención de requerimientos de tipo soporte de las aplicaciones
- Desarrollo de pruebas unitarias con JUnit y Mockito.
- Reducción de deuda técnica con SonarQube
- Supervisé un equipo de 15 personas en la gestión de tareas con el objetivo de lograr métricas de calidad, centrándome en los estándares CMMI DEV/5

Tecnologías: Spring Boot, Spring MVC, JPA, Oracle, Jenkins, Thymeleaf, JUnit, SonarQube, Eclipse

Proyecto: Servicio AM - LFS

Atención al mantenimiento y desarrollo de aplicaciones web de diversos rubros, tales como el minero, pesquero y retail, para los clientes de Alpayana, Hayduk y Laive, respectivamente.

Principales tareas ejecutadas en el proyecto:

- Atención de requerimientos de tipo soporte y evolutivo
- Análisis técnico de funcionalidades existentes y por implementar
- Desarrollo y mantenimiento de aplicaciones web usando SAPUI5
- Documentación de las aplicaciones y pruebas unitarias
- Realicé pases a producción de aplicaciones web en SAP Cloud Platform

Tecnologías: SAP Cloud Platform (SCP), Git, CMIS Workbench, Identity Authentication Service (IAS), Workflow, OData, SAP ERP y SAPUI5

JANAQ Software & Consulting S.A.C. Analista Programador Web

TRUJILLO, PERÚ (2018 - 2019)

JANAQ, es una empresa de software cuya misión es generar engagement e impacto las empresas, a través del desarrollo, implementación y gestión de estrategias integrales que abarcan diversas soluciones digitales, como web, mobile, cloud y e-commerce.

Durante este periodo participé en los siguientes proyectos:

• Proyecto: UcuMail (2018 - 2019)

Es un software de desarrollo propio de la empresa que revoluciona las estrategias de email marketing para mejorar y optimizar las ventas de una empresa.

Principales tareas ejecutadas en el proyecto:

- Realicé el desarrollo web utilizando frameworks como Laravel y Vue.js, junto con bibliotecas y preprocesadores de hojas de estilo como SCSS.
- Garanticé el mejor rendimiento en diferentes tipos de dispositivos y navegadores mediante el Diseño
 Web Responsivo (UX/UI Design).
- Utilicé ORMs como Mongoose y Sequelize, junto con Express.js, para el desarrollo de APIs REST, facilitando la integración de los diferentes servicios.
- Administré bases de datos, MongoDB y MySQL.

Tecnologías: Vue.js, Laravel, SCSS, Mongoose, Sequelize, Node.js, Express.js, MongoDB, MySQL, Git

EDUCACIÓN

Abr 2014- Dic. 2018	Ingeniero de Sistemas	Universidad Nacional de Trujillo
Ene. 2012 - Nov. 2016	Intermediate English B2	El Cultural
Ene. 2011 - Dic. 2013	Técnico en Ofimática	Servicio Nacional de Adiestramiento en Trabajo Industrial - SENATI
Ene. 2012 - Ago. 2013	Experto en Microsoft Excel	Servicio Nacional de Adiestramiento en Trabajo Industrial - SENATI
Dic. 2023	Microsoft Certified: Azure Fundamentals	Microsoft
Sep. 2023	GitLab 201 Certification	GitLab
Sep. 2023	GitLab 101 Certification	GitLab
Dic. 2020	Reactive Programming aplicado en Spring	New Horizons ® - Computer Learning Centers
Dic. 2020	Scrum Foundation Professional Certificate SFPC™	CertiProf ®

IDIOMAS

Español: Nativo **Inglés:** B2